【裁判字號】    98,易,1191
【裁判日期】    980619
【裁判案由】    違反電子遊戲場業管理條例等
【裁判全文】
臺灣臺中地方法院刑事判決              98年度易字第1191號
公  訴  人  臺灣臺中地方法院檢察署檢察官
被      告  乙○○
                      號
上列被告因違反電子遊戲場業管理條例等案件，經檢察官提起公
訴（97年度偵字第28968號），本院判決如下：
    主    文
乙○○違反未依電子遊戲場業管理條例規定辦理營利事業登記，
不得經營電子遊戲場業之規定，處拘役伍拾日，如易科罰金，以
新臺幣壹仟元折算壹日。扣案之電子遊戲機具「玉山小瑪莉變異
體」壹台（含ＩＣ板壹塊）、拾元硬幣貳枚，均沒收。
    犯罪事實
一、乙○○在臺中市○○區○○路1段576之1號經營檳榔攤，其
    明知未依電子遊戲場業管理條例之規定辦理營利事業登記，
    不得經營電子遊戲場業，竟基於經營電子遊戲場業及賭博之
    犯意，自民國97年年初某日起至97年12月4日止，在上開公
    眾得出入場所，擺設賭博性電子遊戲機「玉山小瑪莉變異體
    」1臺，與不特定之賭客對賭財物，而經營電子遊戲場業。
    其賭博方式係由不特定之賭客以新臺幣（下同）10元硬幣投
    入機具投幣孔，以1比1開分方式把玩對賭，若中獎則可依機
    檯所設定之不等倍數得分，最後視剩餘分數之多寡，按1比1
    之比例，向乙○○換取等值現金；若賭客把玩後積分歸零，
    則所下之賭資全歸乙○○所有，而以此射倖之賭博方式牟利
    。嗣於97年12月4日17時10分許，為警在上址當場查獲上開
    賭博性電子遊戲機插電營業中，並扣得上開賭博性電子遊戲
    機1臺（含IC板1塊）及機檯內之賭資10元硬幣2枚。
二、案經臺中市警察局第五分局報告臺灣臺中地方法院檢察署檢
    察官偵查起訴。
    理    由
一、認定犯罪事實所憑之證據及理由﹕
    訊據被告乙○○固坦承其於97年年初以5000元之代價買入扣
    案之電子遊戲機具「玉山小瑪莉變異體」1台，將之擺放於
    其所經營位於臺中市○○區○○路1段576之1號之檳榔攤內
    ，及該扣案電子遊戲機具於扣案當時係處於插電狀態等情，
    惟矢口否認有何經營電子遊戲場業及賭博犯行，辯稱：伊於
    97年年初買來扣案之電子遊戲機具後就一直將之放在伊的儲
    藏室裏，沒有供給任何人當賭博工具，也沒有供給任何人把
    玩云云。惟查：
  (一)被告於上開地點擺放電子遊戲機1台供客人把玩，該電子遊
    戲機具具備退幣口，且於扣案當時處於插電狀態，及賭資10
    元硬幣2枚係自機台內取出等情，有臺中市警察局第五分局
    搜索扣押筆錄1份、扣押物品目錄表1紙、現場照片6張、現
    場圖1紙在卷可稽，復有電子遊戲機具「玉山小瑪莉變異體
    」1台（含IC板1塊）及機台內之10元硬幣2枚扣案可憑。
  (二)又被告於偵訊中供稱：伊自97年1月份向他人買入該電子遊
    戲機具，放置於其經營之檳榔攤之辦公室內，伊買來該電子
    遊戲機具是要自己玩的，伊買回來後，實際上沒有玩過，警
    察扣案後，伊才知道機具裡面有20元云云（見偵字卷第6、
    15、16頁）。按被告既稱為自己把玩之目的而買入該電子遊
    戲機具，卻又稱自97年1月間至同年12月遭查獲為止均未曾
    玩過該電子遊戲機具，所辯與常情相違。再者，被告於本院
    審理時復改稱﹕伊自97年1月初買入該電子遊戲機具後，在
    剛買回來的時候有玩過1次云云（見本院卷第13頁），此供
    述又與其前於偵查中之供述相互矛盾，均難採信。何況，若
    被告以5000元之代價買入該電子遊戲機具僅供自己把玩，及
    被告僅於97年1月剛買回來時玩過1次，則於11個月後之97年
    12月4日本案查獲當時，該電子遊戲機具應不致處於插電狀
    態。是以，被告辯稱該電子遊戲機具未提供予客人把玩之辯
    詞，應為卸責之詞，尚難採信。
  (三)至於該電子遊戲機具擺放之位置，對照案發現場照片6張（
    見警卷第15頁）、檳榔攤現場圖（見核退字卷第6頁）、及
    被告提出之98年5月22日拍攝之現場照片6張（置於本院卷證
    物袋）所示，自檳榔攤門口可透過窗戶看見放置於辦公室內
    之扣案電子遊戲機具，且自檳榔攤門口進入擺放電子遊戲機
    具之處所，無何阻擋，是應屬公眾得出入之場所無訛。
  (四)綜上所述，本件事證明確，被告犯行堪予認定，應依法論科
    。
二、論罪科刑﹕
    被告未依電子遊戲場業管理條例辦理營利事業登記，擺放電
    子賭博機具供不特定人對賭財物，核其所為，係違反電子遊
    戲場業管理條例第15條之規定，應依同條例第22條之規定論
    處；及犯刑法第266條第1項前段之賭博罪。被告基於單一之
    經營電子遊戲場業之決意，反覆經營電子遊戲場業，依社會
    客觀通念，堪認符合一個反覆、延續性之行為觀念，在刑法
    評價上，應僅成立「集合犯」之包括一罪（最高法院95年度
    台非字第318號刑事判決參照）。又被告係基於單一之決意
    ，在密切接近之一定時、地持續實行賭博之複次行為，依社
    會客觀通念，亦堪認符合一個反覆、延續性之行為觀念，在
    刑法評價上，應僅成立「集合犯」之包括一罪。再者，被告
    在上開店內，以一行為同時經營賭博性電子遊戲場業並以上
    開電子遊戲機具供人玩賭，而觸犯上開兩罪名，為想像競合
    犯，應從一重之違反電子遊戲場業管理條例罪論處。爰審酌
    被告無犯罪前科，素行良好；其擺放電子賭博遊戲機具之數
    量僅1台，犯罪之情節非重；及被告否認犯行之犯後態度等
    一切情狀，量處如主文所示之刑，並諭知易科罰金之折算標
    準。至扣案之電子遊戲機具「玉山小瑪莉變異體」1台（含
    IC板1塊），為當場賭博之器具；扣案之10元硬幣2枚，則係
    在賭檯之財物，均應依刑法第266條第2項之規定宣告沒收。
三、適用之法律﹕
  (一)刑事訴訟法第299條第1項前段。
  (二)電子遊戲場業管理條例第22條。
  (三)刑法第11條前段、第266條第1項前段、第2項、第55條、第
    41條第1項前段。
  (四)刑法施行法第1條之1第1項、第2項前段。
本案經檢察官甲○○到庭執行職務。
中    華    民    國    98    年     6    月    19    日
                      刑事第十五庭  法  官  戴嘉慧
上正本證明與原本無異。
如不服本判決，應於收受送達後10日內向本院提出上訴書狀（應
敘述具體理由並附繕本）。
上訴書狀如未敘述理由，應於上訴期間屆滿後20日內補提理由書
於本院。
                                    書記官  劉晴芬
中    華    民    國    98    年     6    月    19    日
【附錄本案論罪科刑法條】
《電子遊戲場業管理條例第15條》
未依本條例規定辦理營利事業登記者，不得經營電子遊戲場業。
《電子遊戲場業管理條例第22條》
違反第十五條規定者，處行為人一年以下有期徒刑、拘役或科或
併科新臺幣五十萬元以上二百五十萬元以下罰金。
《刑法第266條》
在公共場所或公眾得出入之場所賭博財物者，處一千元以下罰金
。但以供人暫時娛樂之物為賭者，不在此限。
當場賭博之器具與在賭檯或兌換籌碼處之財物，不問屬於犯人與
否，沒收之。


司法院資訊處製作；財團法人民間司法改革基金會備份。
